臺灣臺北地方法院刑事判決　　　　　　　 94年度易字第319號
公　訴　人　臺灣臺北地方法院檢察署檢察官
被　　　告　丙○○
上列被告因竊盜等案件，經檢察官提起公訴（93年度偵緝字第1272號）
，本院判決如下：
    主  文
丙○○共同變造國民身分證，足以生損害於公眾及他人，累犯，
處有期徒刑伍月，如易科罰金，以參佰元折算壹日。
扣案之變造乙○○國民身分證含其上之丙○○相片壹張沒收。
    事  實
一、丙○○曾因違反麻醉藥品管理條例案件，經法院判處有期徒
    刑四月確定，於民國八十七年三月二十一日易科罰金執行完
    畢，仍不知悔改；於九十年間因遭提報流氓，欲逃避員警查
    緝，竟與友人乙○○（未據起訴，嗣更名為甲○○）及綽號
    小謝之不詳成年男子基於犯意聯絡，於九十年七月二十三日
    前某日，由友人乙○○提供國民身分證，供丙○○以新台幣
    （下同）五千元之代價，委由綽號小謝之成年男子，於同年
    八月十四日前某日在不詳地點，將丙○○個人相片換貼於乙
    ○○身分證上而予變造，足以生損害於政府對國民身份管理
    之正確性及他人對身分證之信賴；丙○○並將該換貼相片變
    造完成之身分證置於向乙○○借用之AC-6 269號自用小客車
    內。嗣於同年8月14日下午二時許，丙○○駕駛AC-6269 號
    自用小客車，在臺北市○○區○○路67號前為警查獲，並於
    車內，扣得上開變造之身分證一張等物，始查知上情。
二、案經台北市政府警察局文山第一分局報請台灣台北地方法院
    檢察署檢察官偵查起訴。
    理  由
一、右揭事實，業據被告丙○○於偵查及本院審理時坦承：向乙
    ○○借得身分證後，委請綽號小謝之成年男子換貼相片變造
    完成等情不諱（偵緝字卷第三十七、九十頁、本院九十四年
    七月八日審判筆錄參照），並經證人乙○○到庭結證：上述
    身分證係其原有之國民身分證，遭換貼相片等情明確，且有
    已換貼被告相片而變造完成乙○○國民身分證扣案可資佐證
    ，核與被告前述任意性自白相符，堪信與事實相符。本件事
    證明確，被告犯行堪以認定。
二、核被告所為，係犯刑法第二百十二條變造身分證罪。被告與
    乙○○、綽號小謝之成年男子，有犯意之聯絡及行為分擔，
    為共同正犯。查被告曾因違反麻醉藥品管理條例案件，經法
    院判處有期徒刑四月確定，於八十七年三月二十一日易科罰
    金執行完畢，有高等法院被告前案紀錄表在卷可按，其於五
    年之內，再犯本件法定本刑為有期徒刑以上之罪，為累犯，
    依法加重其刑。爰審酌被告變造身分證，足以生損害於政府
    對國人身份管理之正確性及社會大眾對身分證之信賴，惟被
    告變造後尚未行使即為警查獲，且犯後於本院審理時坦承犯
    行，態度尚稱良好，顯有悔悟之心等一切情狀，量處如主文
    所示之刑，並諭知易科罰金之折算標準。
三、扣案之變造乙○○身分證上之丙○○相片一張，係被告丙○
    ○所有，為供其變造身分證所用之物，而身分證係共犯乙○
    ○所有，均依法宣告沒收。
四、公訴意旨另以：被告丙○○意圖為自己不法之所有，於民國
    九十年七月二十一日某時，藉寄居友人乙○○位在臺北市○
    ○區○○路1段15號4樓住處之便，趁機竊取乙○○之身分證
    一張，供己委人變造之用，因認被告另涉犯竊盜罪嫌云云。
    訊據被告堅決否認有竊盜乙○○國民身份證之犯行，辯稱：
    該用以變造之國民身份證係乙○○同意交其變造使用，並非
    竊得等語。經查：(1)證人乙○○於警訊時雖指稱：我的身分
    證是於九十年七月二十一日就連同我的駕照及健保卡一同遺
    失，遺失後我就於九十年七月二十三日申請補發換新，上述
    身分證確定係在家中遺失云云；於偵查中則稱：九十年七、
    八月間，丙○○去我指南路一段的家中住過一、二天，...
    之後，過幾天我被臨檢，即發現皮夾內之身分證不見了，但
    其他的東西證件沒有不見，故我也曾認為是丙○○所偷走，
    ... 其應是在我家中從我皮夾偷走的云云（偵字卷第二十八
    、六十七頁參照）；足見其就是否僅身分證遭竊一事，前後
    所述不一，自難遽信。且被告於九十年八月十四日為警查獲
    時駕駛之車輛係向乙○○借得之事實，為證人乙○○所不爭
    ，且據證人乙○○（嗣更名為甲○○）於本院以遠距離視訊
    設備進行交互詰問程序時，證稱：身分證掉了以後，還有借
    車給被告等語甚詳（本院九十四年七月八日審判筆錄參照）
    ；參以：乙○○確於九十年七月二十三日曾經申請補發身分
    證等情，有當日之補領國民身分證申請書附於本院卷可參。
    依照一般人生活經驗，果乙○○於九十年七月二十三日前即
    懷疑其身份證遭被告竊盜，焉有仍於九十年八月間出借汽車
    予被告之理。證人乙○○所言，顯與常情不符，難認與事實
    相符。(2)證人乙○○於偵查中未經被告在庭與之對質詰問時
    ，雖指稱：其身分證係遭被告竊盜云云。然於本院審判期日
    ，竟一度表示：這件事情其根本不知道，萬一說錯話，會被
    起訴等語，而拒絕證言，顯然證人乙○○有恐因其陳述致自
    己受刑事追訴之疑慮。嗣其雖表示同意作證，然其於被告對
    之進行反詰問時，又結證稱：我沒有說是你偷的，我只說我
    沒有拿給你等語甚詳（本院上述審判筆錄第七頁參照）。足
    見證人乙○○就上述身分證是否確遭被告竊盜一節，亦未為
    肯定之陳述，自難單憑證人乙○○先前所為欲卸免自己刑責
    之陳述，而認定被告有竊盜犯行。綜上所述，公訴人起訴認
    被告竊盜乙○○身分證所憑之證人乙○○之證詞，尚非毫無
    可疑，不足使本院就此部分起訴事實得有罪之確信，此外復
    查無其他證據足資證明被告有竊盜乙○○身分證之犯行，然
    公訴人認此部分竊盜事實與前開起訴論罪部分有牽連犯之裁
    判上一罪關係，爰不另為無罪之諭知。
據上論斷，應依刑事訴訟法第二百九十九條第一項前段，刑法第
二十八條、第二百十二條、第四十七條、第四十一條第一項前段
、第三十八條第一項第二款，罰金罰鍰提高標準條例第一條前段
、第二條，判決如主文。
本案經檢察官彭慶文到庭執行職務
中　　華　　民　　國　　94　　年　　7 　　月　　25　　日
　　　　　　　　　刑事第十三庭  審判長法　官　朱 瑞 娟
                                      法  官  陳 慧 萍
                                      法  官  吳 佳 薇
上正本證明與原本無異。
如不服本判決，應於判決送達後10日內向本院提出上訴狀（應抄
附繕本）。
                                      書記官  謝 韻 華
中　　華　　民　　國　　94　　年　　7 　　月　　25　　日
附錄本案所犯法條
中華民國刑法第212條 (偽造變造特種文書罪)
偽造、變造護照、旅券、免許證、特許證及關於品行、能力服務
或其他相類之證書、介紹書，足以生損害於公眾或他人者，處一
年以下有期徒刑、拘役或三百元以下罰金。
